臺灣高雄地方法院刑事判決　　　　　　　　　　　　九十一年度訴字第三六五二號
　　公　訴　人　臺灣高雄地方法院檢察署檢察官
　　被　　　告　壬○○
　　選任辯護人　顏宏斌律師
右列被告因違反槍砲彈藥刀械管制條例案件，經檢察官提起公訴（九十一年度偵字第
二○九九二號），本院判決如左：
    主  文
壬○○未經許可，持有可發射子彈具有殺傷力之改造手槍，處有期徒刑年，併科罰
金新台幣壹拾萬元，罰金如易服勞役，以新台幣玖佰元即銀元佰元折算壹日；扣案
之仿ＧＬＯＣＫ廠半自動手槍改造之玩具手槍壹枝（含彈匣壹個、槍枝管制編號00
00000000號）、改造子彈貳顆、九厘米制式子彈伍顆，均沒收。
    事  實
一、壬○○明知可發射子彈具有殺傷力之改造玩具手槍及子彈均為槍砲彈藥刀械管制
    條例所管制之物品，未經許可不得持有，詎於民國九十一年九月二十日未經許可
    無故持有具有殺傷力仿ＧＬＯＣＫ廠半自動手槍改造之玩具手槍一枝（含彈匣一
    個、槍枝管制編號0000000000號）、及具殺傷力之土造金屬彈殼加裝
    土造金屬彈頭而成之改造子彈三顆、九厘米制式子彈六顆，並將前揭槍枝及改造
    子彈三顆藏放在高雄縣岡山鎮○○○路八十八號太陽城汽車賓館二三三號房間之
    天花板上，而九厘米制式子彈六顆則藏放在壬○○以其妻趙雅貞名義所承租並停
    放在前揭賓館一樓停車場內車牌號碼為ＺＫ－四五六五號（起訴書誤載為ＺＲ－
    四五六五號）自小客車前座之置物箱內，嗣經警於九十一年九月二十日下午十時
    四十分許，在上開賓館內臨檢而查獲上情，並扣得上開具有殺傷力之仿ＧＬＯＣ
    Ｋ廠半自動手槍改造之玩具手槍一枝及子彈九顆，惟壬○○乘隙逃離上開賓館。
二、案經高雄縣警察局岡山分局報請臺灣高雄地方法院檢察署檢察官偵查起訴。
    理  由
一、訊據被告壬○○矢口否認有何違反槍砲彈藥刀械管制條例之犯行，辯稱：其當時
    係因有施用第一級毒品海洛因，所以才跑走，對於槍枝、子彈一事均不知情云云
    。經查：
  (一)右揭犯罪事實，業據證人丁○○、乙○○、丙○○、戊○○、甲○○於警詢、偵
    查及審理中證述，及證人辛○○、庚○○於偵審中證述，以及證人林佳琪於警詢
    中證述明確綦詳，且有中華民國小客車租賃定型化契約書、承租人身分證及駕駛
    執照影本、九十一月九月二十日太陽城賓館之日誌表各一紙附卷可稽，並有扣案
    之仿ＧＬＯＣＫ廠半自動手槍改造之玩具手槍一枝（含彈匣一個、槍枝管制編號
    0000000000號）、及子彈九顆、扣押物品目錄表、及案發現場遺留之
    王麗蘭所有之車牌號碼ＺＫ－四五六五號汽車行車執照、壬○○之身分證各一枚
    可按。又扣案之仿ＧＬＯＣＫ廠半自動手槍而改造之玩具手槍一枝（槍枝管制編
    號0000000000號）、及改造子彈三顆、九厘米制式子彈六顆，經送內
    政部警政署刑事警察局鑑定結果：該手槍係仿ＧＬＯＣＫ廠半自動手槍製造之金
    屬玩具手槍，換裝土造金屬槍管改造而成之改造手槍，機械性能良好，可擊發適
    子彈，認具有殺傷力；又改造子彈三顆係由土造金屬彈殼加裝土造金屬彈頭而成
    之土造子彈，經採樣一顆試射，可擊發，認具有殺傷力；且九厘米制式子彈六顆
    ，均係口徑九厘米（九ｘ一九ｍｍ）制式子彈，經檢視其中一顆其彈頭及彈殼未
    緊密結合，經實際試射，可擊發，認具有殺傷力，餘五顆，認均有殺傷力，有該
    局九十一年十一月十一日刑鑑字第○九一○二七六四九六號槍彈鑑定書在卷可參
    。
  (二)至被告辯稱其不知槍枝、子彈一事云云。經查，證人丙○○證稱：當天在警察尚
    未來之前，伊與被告在同一房間，被告有拿一包東西及藥（毒品），伊有看到被
    告在用藥（毒品），被告叫伊將該包東西接給被告，要放到天花板上，該包東西
    是用毛巾包成一砣可以雙手捧著的大小，伊就以雙手捧著該包東西，接給被告後
    ，被告將該包東西放在床舖旁邊對上去的天花板，伊就走出房門等語；核與證人
    即當日到場查獲之員警辛○○證稱：當天係戊○○從樓上的走廊自二二三號房要
    跑到二三三號房時，因戊○○是通緝犯，戊○○要進去二三三號房，二三三號房
    門是開著的，伊正好看到丁○○在房內以針筒注射其腳部（施用毒品），且在該
    房間內有查到海洛因、針筒、安非他命，並在樓下汽車置物箱內查到子彈，要將
    人犯帶回派出所時，於二二三號房樓下，就有一部紅色喜美轎車以極快的速度離
    開賓館，當時伊在外面，有看到乙○○、甲○○及被告坐在車內離開現場，警察
    係在二三三號房查到毒品後再去查二三三號房樓下的汽車（車牌號碼ＺＫ－四五
    六五號），在該汽車內查到子彈，因有子彈就可能有槍，就問在場的丙○○、丁○○及戊○○槍枝在那裏，他們三人都否認有看到槍，被告與乙○○、甲○○逃
    離現場時，警方就以無線電通報，剛好當天晚上擴大臨檢，他們所乘坐的車子就
    在橋頭鄉被攔下來，攔下來時被告並沒有坐在車上，車上只有乙○○及甲○○，
    橋頭派出所人員要將乙○○及甲○○送至壽天派出所時，在路上，乙○○及甲○○均有說太陽城汽車賓館二三三號房天花板上有一枝槍，經橋頭分駐所人員通報
    ，伊等始再前往該賓館，並由刑事組的人員自床舖旁邊一梳粧台前面一點的天花
    板上取出該槍枝，且有採證、錄影及照相，該槍枝是以浴巾包著，該槍比警用槍
    大一點，大約類似九○手槍，當天在二三三號房除了查獲扣案之改造手槍一枝、
    改造子彈三顆外，當時在衣櫥內找到被告所穿著之衣褲及皮夾，皮夾內有被告之
    身分證（見本院九十三年三月二十五日審判筆錄、臺灣高雄地方法院檢察署九十
    一年度偵字第二○九九二號卷第四三頁背面）等語相符；又證人即當日到場查獲
    之員警庚○○亦證稱：證人辛○○所述是現場情形，警方於通報圍捕乙○○所駕
    駛的自小客車時，有特別強調車上可能會有槍械，請攔查到的員警要特別注意本
    身的安全，因為警方在現場有查獲子彈，槍械還沒有起出來，可能嫌疑犯帶在身
    上，後來攔查到證人乙○○的警察才會問到槍在那裏，且刑事組人員在天花板取
    出槍枝時，有指著天花板起出的槍枝問丁○○該把槍是何人所有，丁○○回答說
    是被告所有的等語明確（見本院九十一年三月二十五日審判筆錄）；亦與證人乙○○證稱：查獲當日，伊進入二二三號房時，二二三號房內已有戊○○，被告進
    來之後，戊○○才走，被告有拿海洛因、安非他命出來給伊與甲○○施用，該海
    洛因及安非他命是以夾鏈袋裝著，伊忘記是否有以其他東西包起來，因櫃台打電
    話說隔壁間房間有警察來，由伊開車載被告及甲○○離開，甲○○坐在右前座、
    被告則坐在後座，被告說要去楠梓載他老婆，伊就將車開至另一間賓館，伊等四
    人均下車，不到十分鐘，伊與甲○○又要開車去橋頭找甲○○的朋友，還沒有到
    就被警察攔下來，伊當時好像有跟橋頭分駐所的警員說於二三三號房的天花板有
    槍，且被警查獲前被告曾於閒談中向伊說過槍枝及子彈之事，被告說槍是向朋友
    借來的，並未表示作何用途等語；以及證人丁○○亦證稱：被告平日係以出租車
    為交通工具，ＺＫ－四五六五號自小客車是壬○○租的，放在該車前座置物箱內
    之子彈是壬○○放的（見九十一年九月二十一日丁○○警詢筆錄），而於查獲前
    一、二星期在被告車上，被告有打開包包之拉鏈讓伊看，伊看到包包內有一把槍
    ，查獲當天被告已在太陽城賓館，伊去該處找被告，且警察從天花板取出槍枝等
    物時，伊有在現場看，警察帶甲○○及伊到二三三號房，找一陣子後，不知道怎
    麼樣後警察就開始翻天花板就把槍取出來，因為之前被告給伊看過，所以伊知道
    槍是被告的，且因當日在賓館的人，伊只有看過被告有拿過槍，被告曾用車牌號
    碼ＺＫ－四五六五號自小客車載過伊四、五次，伊與被告於查獲後就沒有再聯絡
    ，在一起的期間也沒有吵架或不愉快的事等語（見本院九十三年三月二十五日審
    判筆錄）相符；況證人戊○○亦證稱：在警察來之前，二三三號房內有丁○○、
    丙○○及被告，至於有無其他人伊忘記了，甲○○、乙○○有去另外一間房間（
    二二三號房），被告也有去，當警察來時，被告是在另外一間房間內，當日伊係
    與丁○○一起去的，是開被警察查到有六顆子彈的車子即ＺＫ－四五六五號自小
    客車，該車係伊要去太陽城賓館前半小時在岡山鎮台上里向被告借的，借車時丁○○也在場，而借車是為了要去７－１１買東西，且伊只開半小時，沒有其他人
    再來開過這部車子，當日去太陽城賓館是伊打電話問被告人在何處，被告表示其
    在太陽城賓館，伊說要去找被告，後來至該賓館後，被告叫伊另外開一間房間（
    二二三號房），伊進入二三三號房時，房內有丙○○、丁○○，另外被告已坐在
    該房間內床上了，後來伊出去買飲料等語；又證人甲○○於偵查中證述伊知道被
    告平時居無定所，卻租車住旅館，九十一年九月二十日伊在乙○○車上有聽到壬○○提到有東西放在旅館的天花板上沒有拿等語（見九十一年度偵字第二○九九
    二號偵查卷第七四頁）明確。
  (二)再者，扣案之槍枝自太陽城賓館二三三號房之床舖旁天花板查獲，並依查獲槍枝
    之照片二張可看出，該槍枝確係用類似毛巾或浴巾之物包裏著，又車牌號碼ＺＫ
    －四五六五號自小客車係被告以其妻趙雅貞名義向利豐小客車租賃有限公司承租
    使用，被告名義上擔任連帶保證人，平日該車由被告駕駛使用等情，業據被告壬○○及證人趙雅貞陳明在卷，並有該小客車租賃契約書影本一份在卷可佐，又員
    警在上揭賓館二三三號房內之衣櫥內找到被告穿著之衣褲及皮夾，皮夾內有被告
    之身分證正本，業據證人即在前揭場所臨檢之員警庚○○、辛○○證述明確，足
    認本案在太陽城賓館二三三號房天花板上所查扣之仿ＧＬＯＣＫ廠半自動手槍改
    造之玩具手槍一枝（含彈匣一個、槍枝管制編號0000000000號）、具
    殺傷力之土造金屬彈殼加裝土造金屬彈頭而成之改造子彈三顆、及在車牌號碼Ｚ
    Ｋ－四五六五號自小客車所查扣之九厘米制式子彈六顆確為被告所持有。
  (三)另被告因施用毒品案件，經法院裁定送台灣高雄看守所附設勒戒所觀察勒戒期間
    ，其妻趙雅貞曾接見被告，兩人間之接見通話錄音譯文顯示：「壬○○：我有一
    個案件，不是七月份被抓，被起訴的槍砲案那件，到時候會傳妳及二舅開庭，妳
    就說我們九月初到屏東，一直到十一月份才回來，我要有不在場證明，妳及舅舅
    就是我的證人，沒有多久會傳妳舅舅開庭，你們要替我做證喔。趙雅貞：好啊。
    壬○○：妳打電話給「婉芝」，要她幫我脫這條罪，不然這個案子要多關五年多
    ，到時候同案「紅龍仔」、「？」，我們會開庭，在法院地下室我們會相遇。趙
    雅貞：喔，喔。‧‧‧壬○○：你要告訴二舅。過幾天法院會傳他出庭。趙雅貞
    ：為何傳他出庭？壬○○：因我上次槍枝案件，檢察官要起訴我，我騙說在九月
    初與「斌仔」二人在屏東九如做工作，我有不在場證明，槍枝案就很好脫罪，不
    然要多關一件五年多。趙雅貞：現在叫你二舅出庭，要如何告訴他情形？壬○○
    ：到時候會寄單子過去，他若出庭，就說我在九月初與他們去屏東九如做工作。
    趙雅貞：國曆？壬○○：不是，是屏東？趙雅貞：就是國曆九月初？壬○○：國
    曆九月初到十一月份有回來，這部分，我告訴「斌仔」，就好了。趙雅貞：好，
    叫「斌仔」記起來。壬○○：‧‧‧這兩天會叫「斌仔」及「尤仔」，要叫「斌
    仔」及「尤仔」二人要先說好喔，不然要多件五年多的。趙雅貞：這樣子就沒事
    了嗎？壬○○：若沒意外，就沒事情。‧‧‧壬○○：你一定要打電話給「婉芝
    」。趙雅貞：‧‧‧。壬○○：這次都被「」害的，不要叫我去那裡，就
    沒事。趙雅貞：‧‧‧。壬○○：你去告訴車行的人，搞不好會傳車行的人開庭
    ，要他告訴法官，說車子在八月份是你去租的，八月底被丁○○連同我的皮包及
    車鑰匙一起拿走，將車開走，你聽的懂的嗎？趙雅貞：有啦。壬○○：因為我說
    九月初就去屏東了，我說丁○○與我吵架，在八月底就連同我皮包及鑰匙拿走，
    將車開走，因為在車上有搜到槍，我才可以脫罪，你知道嗎？我是騙檢察官。趙
    雅貞：好啦。壬○○：你聽懂？要車行這樣講喔，說當初是你租的，不是我租的
    ，說那期間我已在屏東了，不然我要多關五年多。趙雅貞：好啦。壬○○：舅舅
    那邊也要一起說好。‧‧‧‧‧‧壬○○：開庭單子有收到嗎？趙雅貞：有。我
    有找到「婉芝」了，他說好啊，「吉仔」，我也告訴他，這兩天他都過去「婉芝
    」那邊，有都說好了，我都處理好了。壬○○：你叫媽媽（即顏秋菊）聽電話。
    顏秋菊：‧‧‧。壬○○：這禮拜我會開庭，你要告訴舅舅喔。顏秋菊：我有告
    訴他了。‧‧‧‧‧‧壬○○：有告訴車行嗎？趙雅貞：還沒有。壬○○：你應
    該先通知車行。‧‧‧‧‧‧壬○○：我那件槍砲不知是否會成立？單子有無帶
    來？趙雅貞：沒有，早上十點半，開那支槍的案件。壬○○：你有無車行說好了
    沒，車行那邊你要去說啊，那車行你知道嗎？趙雅貞：那一定？壬○○：高速公
    路下，過去那一家。趙雅貞：要我如何跟他說？壬○○：你就說車子當初是你租
    的，不是我租的，車子約在八月底去租的，這要說好，不然我會死。你要說，在
    九月我們已在屏東九如，說車子是當初是「丁○○」拿走我鑰匙將車子開走，你
    聽懂嗎？說我們是十一月份才回來，若說不好，我會多一件五年多的。趙雅貞：
    我知道。壬○○：二舅沒傳嗎？‧‧‧。趙雅貞：沒有傳，可能將他的信退掉了
    。壬○○：住址都是我們家的地址。趙雅貞：只有我收到。‧‧‧‧‧‧壬○○
    ：「矮仔輝」他們，我們會在法院地下室遇到，我會跟他們說好。‧‧‧‧‧‧
    」等語，此有高雄看守所九十一年十二月十一日高所坤戒第一五○三號函所檢送
    之壬○○於九十一年十一月十三日入所期間卷接見登記表影本一份、錄音帶二捲
    ，及錄音帶內容譯文勘驗筆錄附卷可稽。雖被告於偵查中自陳：伊當時在屏東九
    如工作等語，惟於偵查中證人趙雅貞證稱：伊與壬○○住的工寮是二層樓，二樓
    有二間，伊與壬○○住其中一間，另一間是工人住，龍忠林住樓下，工寮是一萬
    水泥的建築物等語（見九十一年度偵字第二○九九二號卷第一一○頁及背面）；
    而壬○○則陳稱：伊當時在屏東九如做鐵工，跟顏忠林、趙雅貞同住，住的是鐵
    房子，有一層樓的鐵屋，其與趙雅貞一起住，是隔房間等語，其二人就該工寮之
    外觀、樓層、以何建材建築之供述，顯不相符；況被告於本院審理中自陳伊與呂
    婉芝一起搭車走的等語，核與證人辛○○、庚○○、乙○○、戊○○、甲○○證
    述警察來時，由呂婉芝開車載被告及甲○○離開等情相符，則被告於本案查獲當
    時確實在太陽城賓館，並非在屏東九如工作。復證人趙雅貞亦自承被告在高雄看
    守所期間伊有去看被告等語，若前揭扣案槍枝一枝及子彈九顆，並非被告所持有
    ，被告焉何須於接見時一再要求其妻趙雅貞去勾串相關證人之證言，為其為不在
    場之證明。
  (三)綜上所述，本件事證已臻明確，被告所辯顯不足採，被告犯行堪以認定。
二、核被告所為，係犯槍砲彈藥刀械管制條例第十一條第四項之未經許可持有可發射
    子彈具有殺傷力之改造手槍罪及同條例第十二條第四項之未經許可持有子彈罪。
    被告以一持有行為，同時持有具殺傷力之槍枝及子彈，均分別觸犯構成要件不同
    之罪名，為想像競合犯，應從一重之未經許可持有可發射子彈具有殺傷力之改造
    手槍罪處斷。爰審酌被告任意持有具有殺傷力之槍枝及子彈，值此槍彈氾濫時期
    ，不法之徒擁槍自重，其所為對社會有潛在危險性，影響社會治安，又其犯後否
    認犯行，甚至欲勾串證人為其為不在場之偽證，妨礙司法調查，顯見其犯後毫無
    悔意，惟念及其持有槍枝、子彈並未將之作為不法使用等一切情狀，量處如主文
    所示之刑。又扣案之仿ＧＬＯＣＫ廠半自動手槍改造之玩具手槍一枝（含彈匣一
    個、槍枝管制編號0000000000號）、改造子彈二顆、九厘米制式子彈
    五顆，屬違禁物，不問屬於犯人與否，應依刑法第三十八條第一項第一款規定宣
    告沒收。另扣案之改造子彈一顆、九厘米制式子彈一顆，業經內政部警政署刑事
    警察局鑑定時實際試射，均已擊發，已不具有殺傷力，及另扣案之子彈三顆，認
    均係玩具槍用金屬彈殼，亦非違禁物，均爰不予一併為沒收之諭知，併此敘明。
據上論斷，應依刑事訴訟法第二百九十九條第一項前段，槍砲彈藥刀械管制條第十一
條第四項、第十二條第四項，刑法第十一條前段、第五十五條、第三十八條第一項第
一款、第四十二條第二項，罰金罰鍰提高標準條例第二條、現行法規所定貨幣單位折
算新台幣條例第二條，判決如主文。
本案經檢察官己○○到庭執行職務。
中      華      民      國      九十三      年    四    月    二十三    日
                                  臺灣高雄地方法院刑事第七庭
                                      審判長法  官  曾逸誠
      法  官  廖純卿
                                            法  官  陳月雯
右正本證明與原本無異。
如不服本判決，應於判決送達後十日內，向本院提出上訴狀。
                                            書記官  林佳蓉
中      華      民      國      九十三      年    四    月    二十六    日
附錄本案論罪科刑法條全文：
槍砲彈藥刀械管制條例第十一條第四項：
未經許可，製造、販賣或運輸第四條第一項第一款所稱其他可發射金屬或子彈具有殺
傷力之各式槍砲者，處五年以上有期徒刑，併科新臺幣一千萬元以下罰金。
未經許可，轉讓、出租或出借前項所列槍砲者，處三年以上十年以下有期徒刑，併科
新臺幣七百萬元以下罰金。
意圖供自己或他人犯罪之用，而犯前二項之罪者，處無期徒刑或七年以上有期徒刑，
併科新臺幣一千萬元以下罰金。
未經許可，持有、寄藏或意圖販賣而陳列第一項所列槍砲者，處一年以上七年以下有
期徒刑，併科新臺幣七百萬元以下罰金。第一項至第三項之未遂犯罰之。
槍砲彈藥刀械管制條例第十二條第四項：
未經許可，製造、販賣或運輸子彈者，處一年以上七年以下有期徒刑，併科新台幣五
百萬元以下罰金。
未經許可，轉讓、出租或出借子彈者，處六月以上五年以下有期徒刑，併科新台幣三
百萬元以下罰金。
意圖供自己或他人犯罪之用，而犯前二項之罪者，處三年以上十年以下有期徒刑，併
科新台幣七百萬元以下罰金。
未經許可，持有、寄藏或意圖販賣而陳列子彈者，處五年以下有期徒刑，併科新台幣
三百萬元以下罰金。
第一項至第三項之未遂犯罰之。
